最　高　行　政　法　院　裁　定
                                     100年度裁字第2559號
上  訴  人　林黃金瑞
訴訟代理人　李衍志　律師
被 上訴 人　財政部臺灣省南區國稅局
代　表　人　許春安        同上
上列當事人間遺產稅事件，上訴人對於中華民國100年6月30日高
雄高等行政法院100年度訴字第180號判決，提起上訴，本院裁定
如下：
　　主  文
上訴駁回。
上訴審訴訟費用由上訴人負擔。
　　理  由
一、按對於高等行政法院判決之上訴，非以其違背法令為理由，
    不得為之，行政訴訟法第242條定有明文。依同法第243條第
    1項規定，判決不適用法規或適用不當者，為違背法令；依
    同法第243條第2項規定，判決有該條項所列各款情形之一者
    ，為當然違背法令。又提起上訴，應以上訴狀表明上訴理由
    並應添具關於上訴理由之必要證據，復為同法第244條第1項
    第4款及第2項所明定。且依同法第307條之1準用民事訴訟法
    第470條第2項第1款、第2款規定，上訴理由應表明原判決所
    違背之法令及其具體內容，暨依訴訟資料合於該違背法令之
    具體事實。是當事人提起上訴，如以原判決有不適用法規或
    適用不當為理由時，其上訴狀應有具體之指摘，並揭示該法
    規之條項或其內容；如以原判決有行政訴訟法第243條第2項
    所列各款情形為理由時，其上訴狀應揭示合於該條款之具體
    事實。上訴狀或理由書如未依上述方法表明，或其所表明者
    顯與上開法條規定之違背法令情形不相合時，即難認為已合
    法表明上訴理由，其上訴自非合法。
二、緣上訴人之配偶林東國於民國90年4月9日死亡，上訴人於91
    年1月9日辦理遺產稅申報，經被上訴人核定遺產總額新臺幣
    （下同）161,721,865元，未償債務扣除額0元，遺產淨額14
    9,690,732元，應納稅額60,338,366元，上訴人就未償債務
    扣除額項目不服，循序訴經本院98年度判字第1005號判決駁
    回確定在案。嗣上訴人於99年5月11日申請以坐落屏東縣屏
    東市○○段503、503-3、511、511-2地號（重測後為新歸來
    段455、457、501、477地號）、前進段246、246-3地號及大
    連段317、317-2、10-2地號（下稱系爭3筆土地）共9筆土地
    抵繳被繼承人林東國之遺產稅。案經被上訴人於99年9月7日
    以南區國稅屏縣一字第0990021664號函否准系爭3筆土地之
    抵繳（餘6筆土地准予抵繳）。上訴人不服，循序提起行政
    訴訟，經原審法院判決駁回後，提起本件上訴。
三、上訴意旨雖主張：依遺產及贈與稅法施行細則第46條第1項
    規定，系爭3筆土地抵繳價值之計算，應以原核定遺產淨值
    為準，且原判決就同法第46條第2項規定「其經設定他項權
    利者，應扣除該項權利之價值或擔保之債權額」設定時間點
    之認定，未確定系爭3筆土地之該他項權利何時設定，即輕
    率判決，且顯將遺產價值之認定與遺產負擔之他項權利義務
    分裂考慮，亦與遺產及贈與稅法第14條規定之法意不合，構
    成行政訴訟法第243條第1項判決不適用法規之違背法令；又
    抵繳價值與遺產價值之分別，並非法文用語，原判決未予說
    明其定義，率爾使用於判決書內，有違稅賦法定主義，亦無
    法服民，構成判決不備理由之違背法令等語。然原判決已就
    被上訴人以系爭3筆土地經扣除其上未償抵押債務後，已無
    抵繳價值，予以否准上訴人實物抵繳遺產稅之申請，所為處
    分有無違誤之重要爭點，詳述其得心證之理由，並就上訴人
    之主張，何以不足採，分別予以指駁甚明。經核上訴意旨無
    非重述其在原審主張之歧異見解，對原審認定事實及適用法
    律之職權行使，指摘為不當，並就原判決已論斷者，泛言其
    理由不備或違背法令云云，核與所謂原判決「違背法令」之
    情形顯不相當，均難認對原判決之如何違背法令已有具體之
    指摘。依首開規定及說明，應認其上訴為不合法。
四、依行政訴訟法第249條第1項前段、第104條、民事訴訟法第9
    5條、第78條，裁定如主文。
中　　華　　民　　國　　100　 年　　10　　月　　27　　日
                    最高行政法院第四庭
                        審判長法官　藍　獻　林
                              法官　廖　宏　明
                              法官　林　文　舟
                              法官　胡　國　棟
                              法官　林　玫　君

以  上  正  本  證  明  與  原  本  無  異
中　　華　　民　　國　　100　 年　　10　　月　　31　　日
　　　　　　　　　　　　　　　書記官　邱　彰　德